【裁判字號】    89,上易,237
【裁判日期】    891011
【裁判案由】    侵權行為損害賠償
【裁判全文】
臺灣高等法院臺中分院民事判決  八十九年度上易字第二三七號
      上  訴  人  乙○○
      被上訴人    甲○○
右當事人間侵權行為損害賠償事件，上訴人對於中華民國八十九年六月十三日臺灣南
投地方法院八十九年訴字第二八○號第一審判決提起上訴，本院判決如左：
      主      文
上訴及追加之訴均駁回。
第二審及追加之訴之訴訟費用由上訴人負擔。
      事      實
甲、上訴人方面：
一、聲明：求為判決：
(一)原判決廢棄。
(二)被上訴人應給付上訴人新台幣七十五萬八千八百元。
(三)一、二審訴訟費用由被上訴人負擔。
二、陳述：除引用原判決書之記載外，補稱：
(一)被上訴人擅闖上訴人住宅損壞建物及屋內物品，發生日期雖在民國八十七年二月十
  二日，但一直在訴訟中，至八十八年四月二十四日始經臺灣高等法院臺中分院八十
  八年度上易字第五三七號刑事判決，並未超過法定期限。
(二)被上訴人妨害自由係自八十七年二月十二日以竹棍打斷水管加以阻礙起，經台灣南
  投地方法院八十九年執義字第八八四號執行迄今，未曾拆除妨礙物，而該妨礙物阻
  礙上訴人全家日常生活所必需之用水及瓦斯總開關，有相片為證，且現場仍保留，
  足證被上訴人連續犯罪，長期欺壓上訴人。
(三)被上訴人曾數次在開庭中以言詞傷害、妨害上訴人名譽，最後一次是八十九年五月
  二十六日在台灣南投地方法院八十九年度聲字笫八一號案，上訴人代理相對人韋日
  揚出庭時，上訴人出言不遜傷害，有法庭錄音可證，而被上訴人夫妻也曾委任律師
  於八十七年度簡上字第七十七號案之上訴理由狀多次以不實文字誹謗上訴人及訴外
  人林村淵。
(四)被上訴人自七十八年起私自破壞山坡地，至八十七年七月、九月經臺灣南投地方法
  院檢察署檢舉偵辦，現仍緩刑中，又繼續犯罪。
乙、被上訴人方面：
一、聲明：求為判決駁回上訴。
二、陳述：除引用原判決書之記載外，補稱：
(一)本件侵權行為損害賠償請求權之時效已過。
(二)上訴人所指房屋土地係被上訴人所有為上訴人所侵占，現業經法院強制執行拆除、
  遷讓，此有台灣南投地方法院八十九年七月二十日八十九年度民執義字第八八四號
  函影本可據。
(三)傷害案刑事部分係上訴人之夫及子偽證，被上訴人才被判罪。
(四)毀損水塔等物是否為上訴人自為，尚不得而知，因上訴人曾多次誣告被上訴人，有
  檢察官不起訴處分書影本可證。
(五)上訴人若精神上有問題，為何能當臺灣高等法院臺中分院八十九年度抗字第七五０
  及台灣南投地方法院八十九年度抗字第八號案件之訴訟代理人。
(六)不同意上訴人訴之追加。
      理      由
一、按第二審訴訟，訴之變更或追加，非經他造同意不得為之，但第二百五十五條第
    一項第二款關於請求之基礎事實同一之情形不在此限。此民事訴訟法第四百四十
    六條第一項定有明文。本件上訴人上訴追加被上訴人以竹棍打斷水管，加以阻礙
    被上訴人之用水及通往瓦斯開關之通道，係妨害自由之侵權行為，此部分之損害
    賠償之請求，係與起訴所指被上訴人毀損部分之基礎事實同一，依前開說明，上
    訴人無須被上訴人同意，得為訴之追加，本院得一併審理。至上訴人追加被上訴
    人以另案訴訟中或以言詞或書狀誹謗、妨害名譽之方式傷害上訴人部分，未經被
    上訴人同意，所為追加不合法。
二、按因侵權行為所生之損害賠償請求權，自請求權人知有損害及賠償義務人起，二
    年間不行使而消滅。自有侵權行為時起逾十年者，亦同。又時效完成後，債務人
    得拒絕給付。民法第一百九十七條第一項、第一百四十四條第一項定有明文。
三、經查(1)本件上訴人起訴主張被上訴人於八十七年二月十二日之前對上訴人傷害、
    損壞上訴人物品，應賠償上訴人損害金共七十五萬八千八百元云云，則依上訴人
    主張被上訴人侵權行為期間至上訴人於八十九年三月三十日向原審具狀（見原審
    卷第三頁）具狀請求之時間，已逾二年之時效期間。至上訴人所指被上訴人擅闖
    上訴人住宅損壞建物及屋內物品，自民國八十七年二月十二日發生後，至八十八
    年四月二十四日（應係八十八年四月二十八日之誤，見原審卷第十、十一頁刑事
    判決）經本院八十八年度上易字第五三七號刑事判決，所進行之訴訟係刑事訴訟
    ，並非民事訴訟或刑事附帶民事訴訟，並非消滅時效中斷之事由。(2)上訴人追加
    被上訴人以竹棍打斷水管，加以阻礙被上訴人之用水及通往瓦斯開關之通道，係
    妨害自由之侵權行為，所指該部分侵權行為之時間亦係八十七年二月十二日，而
    所稱「阻礙物」僅係任意倒置現場之竹棍，並無其他強暴脅迫之行為，應認於八
    十七年二月十二日竹棍打斷水管，竹棍任意倒置現場時行為已完成。至阻礙物之
    竹棍未移除僅係損害狀態是否繼續存在，並非侵權行為之繼續，時效應自八十七
    年二月十二日侵權行為之完成時起算，迄八十九年六月二十八日上訴追加時亦逾
    二年之時效期間。被上訴人以上訴人之侵權行為請求權時效已消滅為拒絕給付抗
    辯，上訴人之起訴及追加請求為無理由，應予駁回。原審為上訴人敗訴之判決，
    核無違誤，上訴人仍執前詞指摘原判決不當，求為廢棄，為無理由。
據上論結：本件上訴及追加之訴為無理由，依民事訴訟法第四百四十九條第一項、第
七十八條、判決如主文。
中      華      民      國    八十九    年      十      月      十一    日
~B1民事第四庭審判長法  官  黃斐君
~B2                法  官  張浴美
~B3                法  官  張鑫城
右為正本係照原本作成。
不得上訴。
~B                書記官  劉智文
中      華      民      國    八十九    年      十      月      十二    日
                                                                        Ｈ


司法院資訊處製作；財團法人民間司法改革基金會備份。
